臺灣高雄地方法院刑事判決           100年度審訴字第1969號
公  訴  人  臺灣高雄地方法院檢察署檢察官
被      告  余豐吉
上列被告因違反毒品危害防制條例案件，經檢察官提起公訴（
100 年度毒偵字第2758號），嗣因被告就被訴事實為有罪陳述，
經本院告知簡式審判程序意旨並聽取公訴人及被告之意見後，本
院合議庭裁定由受命法官獨任依簡式審判程序審理，判決如下：
    主  文
余豐吉施用第一級毒品，處有期徒刑柒月；又持有第一級毒品，
處有期徒刑肆月。扣案之第一級毒品海洛因壹拾柒包（含包裝袋
壹拾柒只，驗餘淨重合計壹點肆貳公克），均沒收銷燬之。應執
行有期徒刑拾月。扣案之第一級毒品海洛因壹拾柒包（含包裝袋
壹拾柒只，驗餘淨重合計壹點肆貳公克），均沒收銷燬之。
    事  實
一、余豐吉前於民國95年間因施用毒品案件，經本院以95年度毒
    聲字第1645號裁定送觀察、勒戒後，認有繼續施用毒品之傾
    向，復以95年度毒聲字第2047號裁定令入戒治處所施以強制
    戒治，於96年11月22日停止戒治處分釋放出所，並經臺灣高
    雄地方法院檢察署檢察官以96年度戒毒偵字第427 號為不起
    訴處分確定。詎其猶不知悔改，於前開強制戒治執行完畢釋
    放後5 年內，復基於施用第一級毒品之犯意，於100 年3 月
    7 日晚上10時許，在其位於高雄市○○區○○路30之1 號住
    處內，以將第一級毒品海洛因摻水置於針筒內注射之方式，
    施用海洛因1 次。另基於持有第一級毒品之犯意，於同年3
    月8 日上午9 時許，在高雄市○○區○○路上某遊樂場外，
    以每包新臺幣（下同）500 元之代價，向真實姓名、年籍不
    詳、綽號「大頭」之成年男子購買海洛因17包，而非法持有
    之。嗣於同年3 月8 日上午11時35分許，為警持本院核發之
    搜索票至其上開住處執行搜索，當場扣得上開甫購買之海洛
    因17包（驗餘淨重合計1.42公克）及其所有之三星廠牌行動
    電話1 支（含SIM 卡1 枚），並經其同意採尿送驗後，結果
    呈嗎啡、可待因陽性反應，始悉上情。
二、案經高雄市政府警察局岡山分局移送臺灣高雄地方法院檢察
    署檢察官偵查起訴。
    理  由
一、本件被告余豐吉所犯均係死刑、無期徒刑、最輕本刑為3 年
    以上有期徒刑以外之罪，其於審判程序中就被訴事實為有罪
    之陳述，經法官告知簡式審判程序之旨，並聽取公訴人及被
    告之意見後，經本院合議庭裁定由受命法官獨任進行簡式審
    判程序。
二、上揭犯罪事實業據被告坦承不諱，且被告於100 年3 月8 日
    為警查獲後，經採其尿液送驗結果，呈現嗎啡、可待因陽性
    反應，有高雄市政府警察局岡山分局偵辦毒品案件嫌疑人尿
    液採集編號對照表、高雄市立凱旋醫院100 年4 月28日編號
    A00000000 號濫用藥物尿液檢驗報告各1 份在卷可稽（見警
    卷第13頁，偵卷第8 頁）；而被告於100 年3 月8 日為警查
    扣之白色粉末17包，經送往法務部調查局鑑定結果，確實均
    含有第一級毒品海洛因之成分，驗餘淨重合計1.42公克，有
    法務部調查局濫用藥物實驗室100 年4 月7 日調科壹字第10
    023008270 號鑑定書1 份附卷可憑（見偵卷第9 頁），綜上
    所述，足見被告之任意性自白均與事實相符，得為被告犯罪
    之依據。是以，被告上開施用第一級毒品及持有第一級毒品
    之犯行，均堪以認定。另被告前因施用毒品案件，有事實欄
    所載受觀察、勒戒執行完畢之事實，有臺灣高等法院被告前
    案紀錄表1 份在卷可憑，其於觀察、勒戒執行完畢釋放後，
    5 年內再犯本件施用第一級毒品之犯行，依法自應予以追訴
    處罰。
三、按海洛因係毒品危害防制條例第2 條第2 項第1 款所稱之第
    一級毒品，依法不得持有、施用。是核被告所為，係犯毒品
    危害防制條例第10條第1 項之施用第一級毒品罪及同條例第
    11條第1 項之持有第一級毒品罪。被告所犯施用毒品罪部分
    ，其為施用而持有海洛因之行為，應為其施用之高度行為所
    吸收，不另論罪。被告所犯上開二罪，犯意各別，行為互殊
    ，應予分論併罰。爰審酌被告前有竊盜及多項麻藥、煙毒前
    科，素行不佳，有上開臺灣高等法院被告前案紀錄表可參，
    又因施用毒品案件，經觀察、勒戒及強制戒治執行後，仍未
    能徹底戒絕毒品，再犯本件施用第一級毒品及持有第一級毒
    品罪，顯見其意志不堅，毫無戒毒悔改之意，且其施用毒品
    造成家庭負擔，對國家、社會治安有潛在之危險及影響，其
    明知國家對於毒品嚴格查緝之禁令，猶非法持有第一級毒品
    ，所為實屬不該，惟念及被告於本院審理時終能犯行，且其
    為警查扣之海洛因驗餘淨重合計1.42公克，數量尚非甚鉅，
    並考量其犯罪動機、目的、所生危害，及其自稱國小畢業、
    現耕田維生、六個月約可賺20幾萬元等一切情狀（見本院卷
    第36頁），分別量處如主文所示之刑，並定其應執行之刑，
    以示懲儆。另扣案之海洛因17包（含沾有微量海洛因而無法
    析離之包裝袋17只，驗餘淨重合計1.42公克），經鑑定後確
    均含有海洛因之成分，已如上述，係毒品危害防制條例第2
    條第2 項第1 款所列之第一級毒品，不問屬於犯人與否，均
    應依毒品危害防制條例第18條第1 項前段之規定，宣告沒收
    銷燬之；至鑑驗所耗損之毒品，既已滅失，自無庸宣告沒收
    銷燬，附此敘明。又扣案之三星廠牌行動電話1 支（含SIM
    卡1 枚），尚無證據證明與本件施用毒品及持有毒品犯行直
    接相關，爰不予宣告沒收，附此敘明。
據上論斷，應依刑事訴訟法第299 條第1 項前段、第273 條之1
第1 項，毒品危害防制條例第10條第1 項、第11條第1 項、第18
條第1 項前段，刑法第11條、第51條第5 款，判決如主文。
本案經檢察官王兆琳到庭執行職務。
中    華    民    國    100   年    8     月    31    日
                      刑事第十庭      法  官  周佳佩
以上正本證明與原本無異。
如不服本判決應於收受判決後10日內向本院提出上訴書狀，並應
敘述具體理由。其未敘述上訴理由者，應於上訴期間屆滿後20日
內向本院補提理由書（均須按他造當事人之人數附繕本) 「切勿
逕送上級法院」。
中    華    民    國    100   年    8     月    31    日
                                      書記官  李承悌
附錄本案論罪科刑法條：
毒品危害防制條例第10條第1 項
施用第一級毒品者，處6 月以上5 年以下有期徒刑。
毒品危害防制條例第11條第1 項
持有第一級毒品者，處3 年以下有期徒刑、拘役或新臺幣5 萬元
以下罰金。